臺灣新北地方法院民事裁定
                                      110年度抗字第176號
抗  告  人  吳依庭  
相  對  人  黃耀德  

上列當事人間聲請本票裁定事件，抗告人對於本院司法事務官於
民國110 年8 月20日所為本院110 年度司票字第6184號裁定提起
抗告，本院裁定如下：
    主  文
抗告駁回。
抗告程序費用新臺幣壹仟元由抗告人負擔。
    理  由
一、按執票人向本票發票人行使追索權時，得聲請法院裁定後強
    制執行，票據法第123 條定有明文。又本票執票人依上開法
    條之規定聲請時，此項聲請之裁定及抗告法院之裁定，僅依
    非訟事件程序，以審查強制執行許可與否，並無確定實體上
    法律關係存否之效力，如發票人就票據債務之存否有爭執時
    ，應由發票人提起確認之訴，以資解決（最高法院56年度台
    抗字第714 號、57年台抗字第76號裁判意旨參照）。又本票
    既載明免除作成拒絕證書，則執票人聲請裁定准予強制執行
    時，自毋庸提出已為付款提示之證據，票據債務人若抗辯執
    票人未經提示付款，依票據法第124 條準用同法第95條但書
    規定，應由發票人負舉證之責（最高法院84年度台抗字第22
    號裁定、72年度台上字第598 號判決意旨參照）。
二、本件相對人於原審主張：其執有抗告人簽發如原裁定所載之
    本票1 紙（下稱系爭本票），並免除作成拒絕證書，詎經提
    示未獲付款，為此提出該等本票，聲請裁定准許強制執行等
    情，業據提出本票1 紙為證，原審法院依規定形式上審查後
    予以准許。
三、本件抗告意旨略以：抗告人已於民國109 年6 月1 日以存證
    信函之方式撤銷系爭本票，並起訴確認本票債權不存在之訴
    等語。
四、經查，相對人主張之事實，業據其提出系爭本票為證，經原
    審就系爭本票為形式上之審查，認其已具備本票各項應記載
    事項，合於票據法第120 條規定，屬有效之本票，乃依同法
    第123 條裁定准許強制執行，核無不合。至抗告人抗辯其與
    相對人間之系爭本票債權不存在，兩造間無原因關係存在乙
    節，核屬實體上法律關係之爭執，依首揭說明，僅得由抗告
    人另行提起確認訴訟，以資解決，尚非本件非訟事件程序所
    得審究。從而，抗告人提起本件抗告，為無理由，應予駁回
    。
五、據上論結，本件抗告為無理由，依非訟事件法第46條、第21
    條第2 項，民事訴訟法第495 條之1 第1 項、第449 條第1
    項、第95條、第78條，裁定如主文。
中　　華　　民　　國　 110　　年　　12　　月　　17　　日
                  民事第七庭    法　官　謝宜雯
以上正本係照原本作成。
本裁定僅得以適用法規顯有錯誤為理由提起再抗告。如提起再抗
告，應於裁定送達後10日內委任律師為訴訟代理人向本院提出再
抗告狀，並繳納再抗告費新臺幣1,000 元。
中　　華　　民　　國　 110　　年　　12　　月　　20  　日
                                書記官　劉德玉